---
title: "如何使用.secondary[GGPLOT]作图"
author: Xiang Liu
date: "`r format(Sys.time(), '%d %B, %Y')`"
output:
  xaringan::moon_reader:
    lib_dir: libs
    fig_caption: FALSE
    includes:
      after_body: style.html
    css: [style.css]
    nature:
      titleSlideClass: [middle, center, inverse]
      slideNumberFormat: "%current%"
      highlightStyle: github
      highlightLines: true
      ratio: 16:9
      countIncrementalSlides: true
      countdown: 120000
---

```{r setup, include = FALSE}
options(htmltools.dir.version = FALSE)
knitr::opts_chunk$set(
    fig.width = 6, fig.height = 6, fig.retina = 3, out.width = "100%",
    echo = TRUE, message = FALSE, warning = FALSE, fig.show = TRUE,
    hiline = TRUE, cache = FALSE, comment = ""
)
pacman::p_load(
    formatR, fontawesome, xaringanExtra, flipbookr, tidyverse, gt, here,
    ggridges, ggforce, patchwork, gapminder
)
pacman::p_load_gh("hadley/emo")
add_www <- function(file = ".", cwd = getwd()) {
    here::here(cwd, "www", file)
}
add_img <- function(x, ...) {
    if (length(list(...)) == 0) {
        knitr::include_graphics(add_www(x))
    } else {
        knitr::include_graphics(sapply(c(x, ...), FUN = add_www))
    }
}
```

```{css, echo = FALSE}
.remark-code{line-height: 1.5; font-size: 80%}
.right-column { padding-top: 0; }
.left-code { color: #777; width: 38%; height: 92%; float: left; }
.right-plot { width: 60%; float: right; padding-left: 1%; }

```

```{r xaringan-extra, echo = FALSE}
xaringanExtra::use_scribble()
xaringanExtra::use_clipboard()
xaringanExtra::use_tile_view()
xaringanExtra::use_fit_screen()
xaringanExtra::use_panelset()
```

```{r setup-data, include=FALSE, cache=TRUE}
load(add_www("data.rda"))
extract_first <- function(words) {
    str_extract(words, "\\b\\w+\\b") %>%
        tolower() %>%
        trimws()
}

age_select <- c("16 to 24 years", "25 to 54 years", "55 years and over")
salary <- earn %>%
    select(-ethnic_origin) %>%
    mutate(
        race = case_when(
            grepl("^All", race) ~ NA,
            TRUE ~ extract_first(race)
        ),
        sex = case_when(
            sex %in% c("Men", "Women") ~ tolower(sex),
            TRUE ~ "other"
        ),
        age = case_when(
            age == "16 to 24 years" ~ "young",
            age == "25 to 54 years" ~ "adult",
            age == "55 years and over" ~ "old",
            TRUE ~ NA
        ),
        n_persons = n_persons / 1000 # change unit to K
    ) %>%
    rename(earning = median_weekly_earn) %>%
    drop_na()

worker <- employed %>%
    rowwise() %>%
    mutate(
        sex = case_when(
            race_gender %in% c("Men", "Women") ~ extract_first(race_gender),
            TRUE ~ NA
        ),
        race = case_when(
            race_gender %in% c("White", "Black or African American", "Asian") ~ extract_first(race_gender),
            TRUE ~ NA
        )
    ) %>%
    ungroup() %>%
    select(-race_gender) %>%
    rename(major = major_occupation, minor = minor_occupation) %>%
    mutate(
        industry = case_when(
            grepl("^Durable", industry) ~ "appliance",
            grepl("^NonDurable", industry) ~ "consumable",
            grepl("Wholesale trade", industry) ~ "wholesale",
            grepl("Retail trade", industry) ~ "retail",
            grepl("Professional", industry) ~ "business",
            grepl("Education", industry) ~ "education&health",
            grepl("Public administration", industry) ~ "government",
            grepl("Leisure and hospitality", industry) ~ "hospitality",
            grepl("Private households", industry) ~ "domestic",
            grepl("Other services, except private households", industry) ~ NA,
            TRUE ~ extract_first(industry)
        ),
        major = case_when(
            grepl("Natural resources, construction, and maintenance occupations", major) ~ "construction",
            grepl("Production, transportation, and material moving occupations", major) ~ "transportation",
            TRUE ~ extract_first(major)
        ),
        minor = case_when(
            grepl("Management, business, and financial operations occupations", minor) ~ "business",
            grepl("Manage-ment, business, and financial operations occupations", minor) ~ "business",
            grepl("Installation, maintenance, and repair occupations", minor) ~ "maintenance",
            TRUE ~ extract_first(minor)
        ),
    )

worker.sex <- worker %>%
    select(-race) %>%
    drop_na()
worker.race <- worker %>%
    select(-sex) %>%
    drop_na()
```

---

class: top, left

## GGplot 图层细分

.pull-left[
- **Data**: 数据

- **.hlb[Aes]thetic 映射**: `ggplot()`图层

- **.h1b[Geom]etric objects**: 决定了图长什么样子

- **.hlb[Facet]s**: 怎么组合多张图

- **.hlb[Stat]istics**: 和.h1b[Geom]类似, 但显示的是统计指标

- **.hlb[Coord]inates**: 桌布边界(limits)等设置

- **.hlb[Theme]**: 主题, 包括字体, 颜色, 形状等


]
.pull-right[
```{r, echo = FALSE}
add_img("gglayers.png")
```
]

---


class: top, left

## AES 映射

```{r, out.width="100%", echo = F}
add_img("gg_aes.png")
```

---

`r chunk_reveal("first_aes", width = c(50,50), chunk_options="cache=TRUE", title="#### AES 属性")`

```{r first_aes, eval = F, echo = F}
salary %>%
    # 将数据传入ggplot
    ggplot() +
    # 在ggplot图层里添加一个 x 轴
    aes(x = sex) +
    # 在ggplot图层里添加一个 y 轴
    aes(y = earning) +
    # 添加一个新的图层, geom_point, 继承ggplot图层的 x 和 y 信息
    geom_point() +
    # 在geom_point图层里, 为不同年龄的数据添加颜色区分
    aes(color = age) +
    # 在geom_point图层里, 为不同性别的数据添加形状区分
    aes(shape = sex) +
    # 在geom_point图层里, 用大小体现观测中的就业人数
    aes(size = n_persons) +
    # 在geom_point图层里, 给不同年龄的数据添加透明度区分
    aes(alpha = age) +
    # 修改geom_point图层里的颜色属性
    aes(color = race)
```

---

`r chunk_reveal("second_aes", break_type = "rotate", width = c(55,45), font_size_code="110%", chunk_options="fig.height=5, cache=TRUE", title="#### AES 继承")`

```{r second_aes, eval = F, echo = F}
salary %>%
    ## 生成一个ggplot对象
    ggplot() +
    aes(x = sex, y = earning, color = age) +
    ## 更改映射信息, 但x轴的标题没有改变
    geom_point() #ROTATE
    geom_point(aes(x = n_persons)) #ROTATE
    ## 增加映射信息
    geom_point() #ROTATE
    geom_point(aes(shape = sex), alpha = 0.7, color = "green") #ROTATE
    ## 更改映射信息, 但图例标题没有改变
    geom_point() #ROTATE
    geom_point(aes(color = race, y = 0)) #ROTATE
```

---

class: top, left

## Geom 画什么图

.center[
```{r, out.width="60%", echo = F}
add_img("gg_geom.png")
```
]

???

几个比较常用的图, 更多请参考ggplot Cheatsheet

---

## Geom 画什么图

```r
geom_*(mapping, data, stat, position)
```

- `data`: 局部数据, 但最好可以映射到全局坐标系

- `map`: 局部组件, 会继承全局组件属性

.center[
```{r, out.width="40%", echo = F}
add_img("gg_cheat.png")
```
]

---

class: inverse, center, middle

## Geom: 分布

---

`r chunk_reveal("first_geom", break_type="rotate", width = c(50,50), font_size_code="90%", chunk_options="fig.height=5, cache=TRUE", title="#### Frequency & Distribution 演示")`


```{r first_geom, eval = F, echo = F}
salary %>%
    filter(year == 2020) %>%
    ## 生成一个ggplot对象
    ggplot(aes(x = earning)) +
    ## 生成一个直方图
    geom_histogram(alpha = .5, fill = "cadetblue") + #ROTATE
    ## 生成一个频率多边形
    geom_freqpoly(linetype = "dashed") + #ROTATE
    ## 生成一个点状图, 每个点代表一个观测
    geom_dotplot(fill = "blue", alpha = .5) + #ROTATE
    ## 从频次图到频率图
    geom_histogram(col = "black", fill = "maroon4", alpha = .4, aes(y = ..density..)) + #ROTATE
    ## 生成一个频率分布图, 用散点表示
    geom_density(linetype = "dotted", adjust = 1 / 4, size = 1.25) + #ROTATE
    ## 分组频率分布图
    geom_density(alpha = 0.2, aes(fill = race)) + #ROTATE
    theme_minimal()
```

---

class: inverse, center, middle

## Geom: 分组分布

---

`r chunk_reveal("second_geom", break_type="rotate", width = c(49,50), font_size_code="90%", chunk_options="fig.height=5, cache=TRUE", title="#### Group By 演示")`

```{r second_geom, eval = F, echo = F}
salary %>%
    filter(year == 2020, sex != 'other', race != 'asian') %>%
    unite("race_sex", race, sex) %>%
    ggplot(aes(x = earning, y = race_sex)) +
    geom_point() +  
    ## 生成一个箱图
    geom_boxplot(width = .2, outlier.shape = NA, alpha = 0.5) + #ROTATE
    ## 生成一个箱图和密度分布图的结合
    geom_violin(alpha = .1) + #ROTATE
    ## 标记这个组别的平均数
    stat_summary(fun.y = mean, geom = "point", col = "goldenrod2", size = 4) + #ROTATE
    ## 山脊图, 分布可视化
    ggridges::geom_density_ridges(scale = .7, alpha = .2, fill = "blue") + #ROTATE
    ## 山脊图, 同时显示95%置信区间
    ggridges::stat_density_ridges( quantile_lines = TRUE, quantiles = c(0.025, 0.975), alpha = 0.5, fill="plum4") + #ROTATE
    ## 叠加多种图形, 这里同时显示分布和箱图
    ggridges::geom_density_ridges(scale = .7) +  geom_boxplot(width = .1, outlier.shape = NA, alpha = 0.5) + #ROTATE
    theme_minimal() +
    labs(y = NULL)
```

---

class: inverse, center, middle 

## Geom: 时间序列

---

---

`r chunk_reveal("third_geom", break_type = "rotate", width = c(45,54), font_size_code="80%", chunk_options="fig.height=5, cache=TRUE", title="#### Data Series 演示")`

```{r third_geom, echo=F, eval=F}
position_shift <- position_dodge(width = 0.9)
salary %>% 
  filter(sex == 'men', age == 'adult') %>% 
  group_by(year, race) %>% 
  summarise(earning = mean(earning, na.rm = TRUE)) %>% 
  ggplot(aes(x=year, y=earning, fill=race)) +
  ## 生成一个散点图
  geom_jitter(position=position_shift) +
  ## 生成柱状图
  geom_col(alpha=0.5, position='dodge') + #ROTATE
  ## 每一年生成一个向下的箭头
  geom_segment(aes(xend = year, yend = 0, color = race), arrow = arrow(), position=position_shift) + #ROTATE
  ## 直线拟合散点
  geom_line(aes(color = race)) + #ROTATE
  ## 曲线拟合散点
  geom_smooth() + #ROTATE
  ##  毛笔效果
  ggforce::geom_link2(aes(color = race, linewidth=race), lineend = 'round', alpha = .5) + #ROTATE
  ## 生成一个区间图
  geom_ribbon(aes(ymin=earning-50, ymax=earning+50, fill=race), alpha = .4, color = "plum1") + #ROTATE
  ## 生成群体之间的差
  geom_line(aes(group=year), color="#3d405b", size=0.7) + geom_point(aes(color=race), size=10, show.legend=FALSE) + geom_text(aes(label=paste0("$",round(earning))), size=2.5, color="white") + #ROTATE
  scale_x_continuous(breaks=2010:2020) +
  theme_minimal()
```

---

class: inverse, center, middle 

## Geom: 双变量

---

`r chunk_reveal("fourth_geom", break_type = "rotate", width = c(45,54), font_size_code="80%", chunk_options="fig.height=5, cache=TRUE", title="#### Bivariate 演示")`

```{r fourth_geom, echo=F, eval=F}

salary %>% 
    filter(year==2020) %>%
    unite('group', age, sex, race, remove=FALSE) %>%
    ggplot(aes(x=n_persons, y=earning, fill=race)) +
    coord_cartesian(xlim=c(0,20000), ylim=c(400, NA)) +
    ## 生成一个散点图
    geom_point() +
    ## 绘制放射图
    geom_segment(aes(xend = 15000, yend = 800), alpha = .2) + #ROTATE
    ## 绘制曲线放射图
    geom_curve(aes(xend = 15000, yend = 800), linetype = "dotted") + #ROTATE
    ## 绘制不等宽柱形图
    geom_rect(aes(xmin=10000, ymin=800,xmax=n_persons, ymax=earning), alpha=.02, fill="magenta",color="grey") + #ROTATE
    ## 添加文本标签
    geom_text(aes(label = group), check_overlap = TRUE) + #ROTATE
    geom_label(aes(label = group)) + #ROTATE
    ## 绘制等高线图(核密度图)
    geom_density2d() + #ROTATE
    ## 添加趋势线
    geom_smooth() + #ROTATE
    geom_smooth(method="lm") + #ROTATE
    ## 统计每一个六边形区域内点的个数
    geom_hex(binwidth=c(2000,100), alpha = .5,color = "white") + #ROTATE
    ## 多边形图
    geom_polygon(alpha = 0.5, fill = "plum4") + #ROTATE
    theme_bw()
```

---

class: top, left

## Facet: 分面

- facet_wrap(facets, nrow=?, ncol=?): 将多个图拉长, 然后包装成2d

- facet_grid(rows=?, cols=?): 2d由两个独立的组件(rows, cols)组成

.center[
```{r, out.width="50%", echo = F}
add_img("gg_facet.png")
```
]

---

`r chunk_reveal("first_facet", break_type = "rotate", width = c(45,54), font_size_code="100%", chunk_options="fig.height=5, cache=TRUE", title="#### Facet Wrap 演示")`

```{r first_facet, echo=F, eval=F}
salary %>% filter(year==2020) %>%
  ggplot() +
  aes(x=n_persons, y=earning, color=age) +
  geom_point() +  
  ## 生成一个散点图
  NULL  #ROTATE 
  ## 一个变量, 横着排列
  facet_wrap("age")  #ROTATE 
  ## 可以用vars函数替代引号
  facet_wrap(vars(age))  #ROTATE 
  ## 一个变量, 自动换行
  facet_wrap(vars(age), nrow=2)  #ROTATE 
  ## 不再共享x轴和y轴, 请看帮助文档
  facet_wrap(vars(age), nrow=2, scales="free")  #ROTATE 
  ## 两个变量, 笛卡尔组合
  facet_wrap(vars(age, sex), nrow=3) #ROTATE 
  ## 改变标签的位置
  facet_wrap(vars(age, sex), ncol=2, strip.position="left")   #ROTATE
```

---

`r chunk_reveal("second_facet", break_type = "rotate", width = c(45,54), font_size_code="80%", chunk_options="fig.height=5, cache=TRUE", title="#### Facet Grid 演示")`

```{r second_facet, echo=F, eval=F}
salary %>% filter(year==2020) %>%
  ggplot() +
  aes(x=n_persons, y=earning, color=age) +
  geom_point() +  
  ## 生成一个散点图
  NULL  #ROTATE
  ## 从上到下排列
  facet_grid(rows=vars(age))  #ROTATE
  ## 从左到右排列
  facet_grid(cols=vars(age))  #ROTATE
  ## 也可以用 行~列 这种公式表示
  facet_grid(race ~ (n_persons > 8000))  #ROTATE
  ## 对比一下face_wrap函数的结果
  facet_wrap(race ~ (n_persons > 8000))  #ROTATE
  ## 使用ggforce函数放大某一个范围
  ggforce::facet_zoom(xlim=c(0, 10000))  #ROTATE
  ## 使用ggforce函数放大数据集某一区域
  ggforce::facet_zoom(x=(n_persons<10000), y=between(earning, 750, 1000), horizontal = FALSE)  #ROTATE
```

---

class: top, left

## 统计转换

一个图层由这么几个东西组成

.pull-left[
- 数据data
  
- 美学映射mapping
  
- 几何形状geom
  
- 统计变换stat
  
- 位置调整position
]
.pull-right[
```r
# 比如geom_point()函数可以表示为
+ layer(
  mapping = NULL, 
  data = NULL,
  geom = "point", 
  stat = "identity",
  position = "identity"
)
```
]

???
- 每个图层都可以来自不同的数据集并具有不同的映射
- 有些函数必须包含某些元素

---

`r chunk_reveal("stat_layer", width = c(45,54), font_size_code="80%", chunk_options="fig.height=5, cache=TRUE", title="#### 图层范例")`

```{r stat_layer, echo=F, eval=F}
stats::loess(hwy ~ displ, data = mpg) -> 
    mod
tibble(displ = seq(min(mpg$displ), max(mpg$displ), length = 50)) -> 
    grid
stats::predict(mod, newdata = grid) ->
    grid$hwy
filter(mpg, abs(mod$residuals/mod$s) > 2) -> 
    outlier

mpg %>%
    ggplot(aes(displ, hwy)) + 
    geom_point() + 
    # 局部数据, x,y 映射继承
    geom_line(data = grid, colour = "blue", linewidth = 1.5) + 
    # 局部数据, x,y 映射继承, label
    geom_text(data = outlier, aes(label = model)) + 
    theme_classic()
```
---

`r chunk_reveal("stat_stat", width = c(45,54), font_size_code="80%", chunk_options="fig.height=5, cache=TRUE", title="#### stat & position 参数")`

```{r stat_stat, echo=F, eval=F}
mpg %>%
    ggplot(aes(trans, cty)) + 
    geom_point(alpha = 0.1) +
    coord_flip() +
    geom_point(
        stat = "summary", colour = "red", 
        size = 2, fun = "median" 
    )  ->
a

ggplot2::diamonds %>%
    ggplot(aes(color, fill = cut)) +
    geom_line(
        # 去掉stat=count会报错
        aes(group = cut), stat = "count"
    ) +
    geom_bar(
        # position的默认值是什么
        position = "identity", alpha = 1/2, colour = "grey50"
    )
```

---

class: top, left

## 位置调整

.pull-left[
条形图位置调整:

- position_stack ()：将重叠的条形（或区域）堆叠在彼此的顶部
- position_fill ()：堆叠重叠的条形，缩放以使顶部始终为100%
- position_dodge ()：并排放置重叠的条形图（或箱线图）
]
.pull-right[
散点图位置调整:

- position_nudge ()：将点移动固定的偏移量，特别适合将标签移动到距其所标记的内容一小段距离
- position_jitter ()：向每个位置添加一点随机噪声
- position_jitterdodge ()：避开组内的点，然后添加一点随机噪声
]

---

class: top, left

## 位置调整

.center[
```{r, out.width="100%", echo = F}
add_img("gg_pos.png")
```
]

---

class: inverse, center, middle

## Modifiers

```{r setup-modfifier}
gapminder_2002 <- gapminder %>% filter(year==2002)
```

---

class: top, left

## labs 函数


.left-code[
```r
# 定义映射标签
labs(
  ...,
  title = waiver(),
  subtitle = waiver(),
  caption = waiver(),
  tag = waiver(),
  alt = waiver(),
  alt_insight = waiver()
)

xlab(label)

ylab(label)

ggtitle(label, subtitle = waiver())
```
]

.right-plot[
```{r labs-ex, echo=F, fig.width=5, fig.height=3}
g <- ggplot(table1) +
  aes(x = year, y = population, color = country) +
  geom_point() +
  geom_line(aes(group = country))

g + labs(x = "Year", y = "Population", title = 'g + labs(x = "Year", y = "Population")')
```
]

---

`r chunk_reveal("modifier_labs", width = c(45,54), font_size_code="80%", chunk_options="fig.height=5, cache=TRUE", title="#### 修改标签")`

```{r modifier_labs, eval = F, echo = F}
gapminder_2002 %>%
    ggplot(aes(x=gdpPercap, y=lifeExp)) +
    geom_point() +
    labs(x = "GDP per cap") + 
    labs(y = "Life Expectency") +
    aes(color = continent) +
    labs(color = "Continent") +
    aes(shape = continent) +
    labs(shape = "Continent") +
    aes(size = gdpPercap) +
    labs(size = "GDP per cap") +
    aes(alpha = gdpPercap) +
    labs(alpha = "GDP per cap") + 
    labs(title = "GDP per Cap versus\nLife Expectancy in 2002") +
    labs(subtitle = "Data: Gapminder Data in R") +
    labs(caption = "图片来源: @EvaMaeRey") +
    labs(tag = "Plot 1")
```

---


class: top, left

## coord 函数

.left-code[
```r
# 改变坐标系
coord_*(
  xlim = NULL,
  ylim = NULL,
  expand = TRUE,
  default = FALSE,
  clip = "on"
)
```
]

.right-plot[
```{r labs-flip, echo=F, fig.width=5, fig.height=3}
g + coord_flip() + labs(title = 'g + coord_flip()')
```
]

---

`r chunk_reveal("modifier_axes", width = c(45,54), chunk_options="fig.height=5, cache=TRUE", title="#### 修改轴", break_type = "rotate")`

```{r modifier_axes, eval = F, echo = F}
ggplot(data = gapminder_2002) +
  aes(x = gdpPercap) +
  aes(y = lifeExp) +
  geom_point() +
  ## 默认是笛卡尔坐标系
  coord_cartesian() + #ROTATE
  ## 改成固定坐标系, 固定y/x的比例等于1
  coord_equal() + #ROTATE
  ## 改成固定坐标系, 固定y/x的比例等于400
  coord_fixed(ratio = 400) + #ROTATE
  ## 将x变成y, y变成x
  coord_flip() + #ROTATE
  ## 改成极地坐标系
  coord_polar() + #ROTATE
  theme_bw()
```

---

class: top, left

## scale 函数

.right-column[ 
`scale` + `_` + `<aes>` + `_` + `<type>` + `()`

调整什么映射 → `<aes>` <br>
这个映射的类型 → `<type>`
]

| Function                       | Description                                                  |
|--------------------------------|--------------------------------------------------------------|
| `scale_x_continuous()`         | 修改本身是连续变量的x轴           |
| `scale_y_log10()`              | 本质上等于`scale_y_continuous(trans='log10')`           |
| `scale_color_manual()`         | 自定义颜色           |
| `scale_fill_gradient()`        | 自定义渐变填充色    |
| `scale_shape_binned()`         | 将离散变量映射到六个易于辨别的形状      |
| `scale_linetype_discrete()`    | 调整离散线条类型的设置          |

---

`r chunk_reveal("modifier_aes", width = c(45,54), chunk_options="fig.height=5, cache=TRUE", title="#### 修改映射")`

```{r modifier_aes, eval = F, echo = F}
ggplot(data = gapminder_2002) +
  aes(x = gdpPercap) +
  scale_x_continuous(trans = "log10") +  
  aes(y = lifeExp) +
  scale_y_continuous(breaks = c(50,70)) +  
  geom_point() +
  aes(color = continent) +
  # 使用discrete viridis 调色板
  scale_color_viridis_d() +
  aes(size = gdpPercap) +
  scale_size_continuous(limits = c(0, 400000)) +
  aes(shape = continent) +
  scale_shape_discrete(solid = FALSE) + 
  aes(alpha = gdpPercap) +
  scale_alpha(range = c(.4, .9))
```

---

class: inverse, center, middle

## `r fa('hourglass-end')`例子

---

`r chunk_reveal("example_1", width = c(45,54), font_size_code="80%", chunk_options="fig.height=5, cache=TRUE", title="#### 演示")`

```{r example_1, echo=F, eval=F}
ggplot(gapminder::gapminder) +
    # 建立映射
    aes(x = gdpPercap, y = lifeExp, size = pop, color = country) +
    # 画散点图
    geom_point() +
    # 按照year分开
    facet_wrap(~year) +
    # 隐藏图例
    guides(color = FALSE, shape = FALSE) +
    # 调整x坐标轴
    scale_x_log10(
        breaks = c(10^3, 10^4, 10^5), 
        labels = c("1k", "10k", "100k")
    ) +
    scale_color_manual(values = gapminder::country_colors) +
    scale_size(range = c(0.5, 12)) +
    # 添加x/y轴标题
    labs(
        x = "GDP per capita",
        y = "Life Expectancy"
    ) +
    # 自定义: 子图标题, 边界等, 下节课学习
    theme(
        strip.text = element_text(size = 16, face = "bold"),
        panel.border = element_rect(fill = NA, color = "grey40"),
        panel.grid.minor = element_blank()
    )
```





