---
title: "如何使用.secondary[GT]作表"
author: Xiang Liu
date: "`r format(Sys.time(), '%d %B, %Y')`"
output:
  xaringan::moon_reader:
    lib_dir: libs
    fig_caption: FALSE
    includes:
      after_body: style.html
    css: [style.css]
    nature:
      titleSlideClass: [middle, center, inverse]
      slideNumberFormat: "%current%"
      highlightStyle: github
      highlightLines: true
      ratio: 16:9
      countIncrementalSlides: true
      countdown: 120000
---

```{r setup, include = FALSE}
options(htmltools.dir.version = FALSE)
knitr::opts_chunk$set(
    fig.width=6, fig.height=3.5, fig.retina=3, out.width = "100%",
    echo = TRUE, message = FALSE,  warning = FALSE, fig.show = TRUE,
    hiline = TRUE, cache=FALSE, comment=""
)
pacman::p_load(formatR, fontawesome, xaringanExtra, flipbookr, tidyverse, gt, here)
pacman::p_load_gh("hadley/emo")
add_www <- function(file='.', cwd=getwd()) { here(cwd, 'www', file) }
add_img <- function(x, ...){
    if (length(list(...)) == 0){ knitr::include_graphics(add_www(x)) } 
    else{ knitr::include_graphics(sapply(c(x, ...), FUN=add_www)) }
}
```

```{r xaringan-extra, echo = FALSE}
xaringanExtra::use_scribble()
xaringanExtra::use_clipboard()
xaringanExtra::use_tile_view()
xaringanExtra::use_fit_screen()
xaringanExtra::use_panelset()
```

```{r setup-data, include=FALSE}
gtcars_small <- gtcars %>%
    filter(ctry_origin %in% c("United States", "Japan")) %>%
    select(mfr:year, mpg_c, mpg_h, ctry_origin, msrp)

mtcars_small <- mtcars %>%
    head() %>%
    mutate(disp = c(NA, disp[2:6]), qsec = c(qsec[1:5], NA)) %>%
    select(disp, hp, wt, qsec, carb)
```

---

class: top, left

## 修改列

使用`cols_*()`函数, 可以帮助我们修改指定的列, 比如列标签, 对齐, 列宽和相对位置等

.center[
```{r, echo = FALSE, out.width="50%"}
add_img("column.png")
```
]

---

`r chunk_reveal("my_cols", width = c(60,40), font_size_code = "80%")`

```{r my_cols, include = FALSE}
gtcars_small %>%
    # 1. 创建一个表格对象
    gt() %>%    
    # 2. 合并第4, 第5行
    cols_merge( 
        columns = c(mpg_c, mpg_h),
        pattern = "{1}-{2}"
    ) %>%           
    # 3. 更改列标签, 变量名没有边
    cols_label(
        mpg_c = md("**Range**"),
        ctry_origin = html("<span style='color:blue;'>Origin</span>")
    ) %>%
    # 4. 将origin放到model后面, 这样文字的都在左边
    cols_move(
        columns = ctry_origin,
        after = model
    ) %>%
    # 5. 调整对齐, 一般文字左对齐, 数字右对齐
    cols_align(
        align = "right",
        columns = where(is.numeric)
    ) %>%
    # 6. 最后调整一下宽度, 把model由75调整到100
    cols_width(
        model ~ 100
    )
    
```

---

class: top, left

## 修改格式

使用`fmt_*()`函数, 可以帮助我们给指定的行, 指定的列或者指定的单元格增加样式

.center[
```{r, echo = FALSE, out.width="50%"}
add_img("format.png")
```
]


---

`r chunk_reveal("my_fmt", width = c(40,60), font_size_code = "80%")`

```{r my_fmt, include = FALSE}
gtcars_small %>%
    gt() %>%
    # 1. 将mpg_c精确到小数点后两位, suffixing
    fmt_number(
        columns = mpg_c,
        decimals = 2,
        suffixing = TRUE,
    ) %>%
    # 2. 将零售价用人民币标记, rows
    fmt_currency(
        columns = msrp,
        decimals = 0,
        rows = 1:3,
        currency = "CNY", suffixing = TRUE) %>%
    # 3. 将mpg_h, mpg_c用百分数表示, scale_values
    fmt_percent(
        columns = c(mpg_c, mpg_h),
        decimals = 0,
        scale_values = FALSE
    ) %>%
    # 4. 选取那些变量名带mpg的列, 将缺失值标记为 --
    fmt_missing(
        columns = contains("mpg")
    )
```

???

- disp: 排量,  wt: 重量, qsec: 百公里用时, carb: 气缸数量
- suffixing=TRUE给大数字加单位, 这样就不会很长了
- scale_values=FALSE表示这些数已经是百分数了

---

class: top, left

## 修改行

- 行标签(row names): 在`gt()`中通过指定`rowname_col`指定行标签, 
- `tab_stubhead(label = )`会给行标签增加变量(列)名
- 行分组(row groups): 类似于`dplyr::group_by`将数据表分成多个子数据表
- `row_group_order(groups=)`指定分组呈现的先后顺序
- `tab_row_group`自定义分组
- `summary_rows`可以对分组结果进行统计, 会在组别最后一行新增一个或多个统计量
- `grand_summary_rows`对整个数据表做统计


---

`r chunk_reveal("my_row", width = c(50,50), font_size_code = "80%")`

```{r my_row, include = FALSE}
gtcars_small %>%
    # 1. 将生产地作为行标签 
    gt( rowname_col = "ctry_origin" ) %>%
    # 2. 先把价格转换为 xx k
    fmt_number(msrp, suffixing = TRUE) %>%
    # 2. 新增两个分组: 高油耗 vs 低油耗
    tab_row_group(group = "Low Mpg", rows = mpg_c < 15) %>%
    tab_row_group(group = "High Mpg", rows = mpg_c >= 15) %>%
    # 3. 统计 mpg_c, mpg_h 的平均数
    summary_rows(
        columns = starts_with('mpg'),
        fns = list(Total = ~mean(., na.rm=TRUE)),
        fmt = ~ fmt_number(., decimals = 1)
    ) %>%
    # 4. 统计 mpg_c, mpg_h, msrp 的平均数
    grand_summary_rows(
        columns = c(starts_with('mpg'), msrp),
        fns = list(Overall = ~mean(., na.rm=TRUE)),
        fmt = ~ fmt_number(., decimals = 0, suffixing = TRUE)
    )
```

---

class: top, left

## 标题, 多列标签, 脚注和表格注释

使用`tab_*()`函数, 新增表格标题/副标题, 多列标签, 注释和脚注

.pull-left[
```{r, echo = FALSE}
add_img("format.png")
```
]
.pull-right[
```{r, echo = FALSE}
add_img("location.png")
```
]

---

`r chunk_reveal("my_title", width = c(50,50), font_size_code = "80%")`

```{r my_title, include = FALSE}
mtcars_small %>%
    # 1. 新增一个行分组
    gt(groupname_col = "carb") %>%
    # 2. 添加标题/副标题, 不支持标题放在表格下方
    tab_header(
        title = "Title of this table",
        subtitle = "this table describes xxx "
    ) %>%
    # 3. 添加一个多列标签, 这里把引擎相关的变量放到一起
    tab_spanner(
        label = "Engine",
        columns = c(1:2, 4)
    ) %>%
    # 4. 添加一个表格说明
    tab_source_note(
        source_note = md("*Data Source*: this data is obtained via xxx")
    ) %>%
    # 5. 添加一个脚注, 请阅读 cells_column_labels 的相关文档
    #    还有很多关于如何定位位置信息的函数
    tab_footnote(
        footnote = "Displacement in cubic inches",
        location = cells_column_labels( columns = disp) 
    )
```
---

class: top, left

## 样式和主题

使用`opt_*()`函数或者`tab_options()`函数来定制表格样式, 或者直接用`gtExtra`这个库提供的主题

```r
pacman::p_load("gtExtras")
gtExtras::gt_theme_538
```
你会发现这个函数是由很多`tabl_style`和`tab_options`构成的


---

## 样式和主题

.pull-left[
```{r, eval=FALSE}
gtcars_small %>%
    gt() %>%
    tab_options( #<<
        column_labels.border.top.color = "black", #<< 
        column_labels.border.bottom.color = "black", #<< 
        table_body.border.bottom.color = "black", #<< 
        table_body.hlines.color = "white" #<< 
    ) #<<
```
]

.pull-right[
```{r style1, cache=TRUE, echo=FALSE}
gtcars_small %>%
    gt() %>%
    tab_options( #<<
        column_labels.border.top.width = 3, #<< 
        column_labels.border.top.color = "black", #<< 
        column_labels.border.bottom.width = 3, #<< 
        column_labels.border.bottom.color = "black", #<< 
        table_body.border.bottom.width = 3, #<<
        table_body.border.bottom.color = "black", #<< 
        table_body.hlines.color = "white" #<< 
    ) #<<
```
]

---

## 样式和主题

.pull-left[
Excel样式(请参考[gtExtra](https://jthomasmock.github.io/gtExtras/reference/index.html))

```{r, eval=FALSE}
gtcars_small %>%
    gt() %>%
    gtExtras::gt_theme_excel() #<<
```
]

.pull-right[
```{r style2, cache=TRUE, echo=FALSE}
gtcars_small %>%
    gt() %>%
    gtExtras::gt_theme_excel() #<<
```
]

---

## 样式和主题

你也可以自己创建主题, 比如这里我们创建一个APA主题

<details>
    <summary>APA样式</summary>
```{r}
theme_apa = function(table) {
    table %>%
        tab_options(table.border.top.color = "white", heading.title.font.size = px(16),
            column_labels.border.top.width = 3, column_labels.border.top.color = "black",
            column_labels.border.bottom.width = 3, column_labels.border.bottom.color = "black",
            table_body.border.bottom.color = "black", table_body.border.bottom.width = 3,
            table.border.bottom.color = "white", table.width = pct(100),
            table.background.color = "white") %>%
        cols_align(align = "center") %>%
        tab_style(style = list(cell_borders(sides = c("top",
            "bottom"), color = "white", weight = px(1)), cell_text(align = "center"),
            cell_fill(color = "white", alpha = NULL)), locations = cells_body(columns = everything(),
            rows = everything())) %>%
        opt_align_table_header(align = "left")
}
```
</detials>

---

## 样式和主题

这样我们就不用把很长的代码写在一起了, 而且我们在工作中可以反复使用同一套样式

.pull-left[
```{r, eval=FALSE}
gtcars_small %>%
    gt() %>%
    theme_apa() #<<
```
]

.pull-right[
```{r style3, cache=TRUE, echo=FALSE}
gtcars_small %>%
    gt() %>%
    theme_apa() #<<
```
]

---

## 保存为图片

我们可以将表格导出为图片或者`Latex`继续编辑


先安装`phantomJS`

```r
webshot::install_phantomjs(version = "2.1.1", baseURL = "https://github.com/wch/webshot/releases/download/v0.3.1/", force = FALSE)
```

然后使用`gtsave`函数将其保存为`png, html, tex, rtf, docx`, 它会根据文件的后缀名自动识别算法来帮你进行格式转换

```r
gtcars_small %>%
    gt() %>%
    theme_apa() %>%
    gtsave('tbl.png')
```
---

## 保存为Tex

如果你不想折腾去安装什么软件, 你也可以将其导出为latex格式, 然后在你的latex编辑器里渲染它


.details[
```{r}
gtcars_small %>%
    gt() %>%
    theme_apa() %>%
    as_latex() %>%
    as.character()
```
]

---

## 上色

有两种上色的办法

1. 在`tab_style()`函数中, 使用`cell_fill`给单元格背景上色, 或者`cell_text(color=?)`给单元格内容上色


2. 使用`data_color()`函数, 它有一个参数`apply_to`可以设置为`text`(单元格内容)或者`fill`(默认为单元格背景色)

## 上色

---

`r chunk_reveal("my_color", width = c(60,40), font_size_code = "80%")`

```{r my_color, include = FALSE}
mtcars_small %>%
    gt(groupname_col = "carb") %>%
    data_color(
        columns = disp, 
        fn = scales::col_bin(
            palette = c("orange", "grey54"), 
            bins = c(100, 200, 300, 400)
        )
    ) %>%
    data_color(
        columns = hp, 
        fn = scales::col_bin( palette = "viridis", domain=NULL), 
        apply_to = "text"
    ) %>%
    tab_style(
        style = cell_text( color = "red", weight = "bold"),
        locations = cells_body( columns = wt )
    ) %>%
    tab_style(
        style = cell_fill( color = "green", alpha = 0.2),
        locations = cells_body( columns = qsec )
    ) 
```

---

## 参考

[[1] Thomas Mock's gt Cookbook](https://themockup.blog/static/resources/gt-cookbook.html)

[[2] Basic gt Styling Reference](https://adrumm.quarto.pub/basic-gt-styling-reference/)




